Møte 10.02.2025
Klokka: 16:16 Sted: A039

# Status - Alle:
### Arrangement

**Fotball ble stress**
Lite påmelding, lite oppmøte.


Levitur Betalingsmåte blir gjennom vipps
Påmelding for transport kommer som en egen påmelding

### Kommunikasjon

All goodie.
De fleste er ferdig med stillingsutlysninger. Så det er litt tomt


### Fag

TPT er i gang med batch
git/terminal kurs - Keyvan kan bidra

### Nettside

Nettsiden eksisterer
- Trøbbel:
    - rett før jul så gikk den ned
    - masse dependencies
    - funky business

Dette jobbes på

### Teknisk

All good, mange som vil ha servere ifh 2900.
Hadde også noen problemer med load balancing som er fikset

### Økonomi

Alt er good, budsjett ligger ute

1. Levi - Ging/Marie

Møte:
    Påmelding for sjåfører blir lagt ut denne uken
    Trenger mer info fra sjåfører, google forms?
    Satser på 8 biler for transport i levi.
    Studentrabbatt er ordnet for skipass

---

2. Bedpres plan for kommende semester - Sera/Eline

Ingen kontrakt fra KSAT ennå, purre litt på dem
Alt er good

---

3. Budsjett for neste semester - Marius/Aslak

- Unikt i år:
    - spleiset faglig og sosiale arrangement, så man må tilpasse seg litt

Skal bestilles klistremerker og uit hack merch
Samme gjelder styre merch snart
Fremme TD bytes komite på neste årsmøtet

---

4. Kommende arrangementer - Marie/Ging

Kommer musikkbingo, smash turnering etc...
Komiteer er updated på planer og har fått delt arbeidsoppgaver.
Klage på lokalet ved farmasi, samskipnaden? Vi får ikke booket det og den skal egentlig være for alle.

---

5. Tekdagen - Aslak

Vi er ikke en del av arrangørene så vi har ikke noe med det å gjøre...
Høre om vi kan gjøre en forskjell der. Høre med dem og se hvordan de ligger ann.

---

6. UiT Hack - Aslak
Hadde codejam med pizza og det gikk bra
Ny feature: achievements, bør være skjult (mulighet for å få poeng for studenter som er mindre erfaren)
Ladet på at KSAT sponser uithack!
Merch for vinnere og arrangører innen 1.mars (sondre fikser)

----

### Neste møte 10.mars mandag
### Annet
Git/Terminal kurs:
    Slides skal bli ferdigstilt og det skal arrangeres et kurs i nærmere fremtid. Planen er midten av mars.

Arrangere nettsideworkshop?
    Skal jobbe mer på det! Få noen som kan være med å arrangere
