# TD-møte 01.11.22
6 av 10 medlemmer

referent: Hauk Storjord

# Status
- Økonomi:
    Fått penger fra DIPS og Datakvalitet.
    Sendt faktura til, Kongsberg, Mystore og SmartDok

- Arrangement: 
    Halloweenfest denne helgen. Bra turnout. Hadde ikke telling på hvor mange som var der. 
    Gøy, men føler Elias og Iris var litt overarbeidet og nådde aldri å stå med slusjmaskinen. God isj med slusjmaskin? 
    Fredrik syns slusjmaskin var god insj. Vil vi ha det videre (slusjmaskin)? Ikke nødvendig med skift, trenger ikke bemanning for det når det ikke er så mange folk. Antok at det skulle komme 80 stykk og da burde vi ha vakter der.  

    Lokalet var litt for stort til å ha bare 70 stk, men det tar no enda flere enn det. Fredrik vil ha samarbeid med andre linjeforeninger. 
    Burgerinsj? Spesifiser hvordan mat. De fleste syns det var en god insj. Heller ha maten seinere? 

- Julebordet: 
    - 120 stk påmeldte på julebordet, full oppslutning 
    - Alle skal ha betalt. 
    - Cateringlisten er sendt til samskipnaden. 
    - Akevitt og champis er bestilt 

    Konklusjon: God insj med slusjmaskin, men hovedproblemet er å holde folk på selve arrangementet. Julebord er spikret. 

- Kommunikasjon: 
    - Accenture er fikset etter mye om og men, men vil ha bevis på addressen vår?
    - Etterretninga: alt i orden, må kjøpe inn til de. Se på farmasikantina? Lynintervju i kjelleren her. Juanitas Mat? Dorthe skal kontakte noen om lokale?
    - Bedpres neste semester: fått dato fra 6 stykk. Visma har trekt seg. PST er gira, så potensielt 7 stykk. Sopra gira på nytt. Bekk kommer. Skal snakke med KSAT. Ganske mange store som ikke svarer eller har fullt.
- Nettside:
    - Nettside er good
- Teknisk: 
    - Små forespørsler 
    - UiT hack

# Komiteer:
- Arrangement: 
    - Møte for arrangement komiteen 
    - Luke ut de som ikke møter på neste møte, slik at alle i komiteen er gira 
    - Vil disponere litt mere folk fra komiteen og se hvor mye folk vil gjøre. 
    - Vil diske opp med noe underholdning, være med å pynte og rydde. Fredrik vil foreslå å offloade ryddinga på komiteen, slik at man får så  mange som mulig inn i komiteeen
- Bed:
    - Nytt medlem! Emilie
    - Herman gjorde bra jobb på SmartDok
    - Sera og Eline har ordna alt med Accenture, men kan ikke bli med ut på kvelden, Hauk blir med ut
- Tpt-komitee: 
    - Satt 4 nye spann. 
- UiT-hack 22: 
    - Finn Olav styrer mye med oppgaver og slikt
    - Har hatt en codesprint, vil arrangere en ti
    - 2. eller 3. helgen i februar arrangerers UiT-hack
    - Drar på equinor-hack.  
    - Mulig å sette opp opplegg i jula, slik at UiT hack blir jobbet med.

# HSP
    Jeg og Hauk har satt opp krav for va som kreves av en bedrift og hva vil kan tilby en bedrift. Dette er i hennhold til FIF sin standard. 
    Starter med å sette det som en helårsavtale. Ingen er uenig. Avtale inntrer 1.januar og varer 1.år. Må se på oppsigelsestid. Fredrik tenker at det ikke bør være mulig å, slik at det ikke gangner oss. Sikre seg mot at bedrifter oppsier kontrakten før de rekker å fraskive seg kontrakten.
    - Dette mener vi at vi kan tilby for bedriften:
        1. Promotering av logo, rundt omkring.  
        2. Kan delta på arrangementer 
            - UiT hack
            - 1-2 arrangementer holder i løpet av året
        3. Eksklusivitet, har ikke promoteringer av andre bedrifter.   
    
    Være litt varsom med å sette logo på alle plakater. Kan ha logoen på alle plakater, men vise at TD står i sentrum. Siden vi ber om en del så tenker vi at det er riktig å ha logoen overalt. Tenker at andre firmaer kan ha arrangementer, type kodekamp. Alt som er på bedriftpresentasjon-kalenderen kan stå. Fjerne logoer fra rundt omkring. Vil ha eksklusivitet. 
    - Må kategorisere en bedriftpresentasjon, hva er det?
        - Vi kan bare promotere firmaet som er HSP 
        - Untar stillingsutlysninger. 
        - Discord er uofesiell 

    Andre linjeforeninger har faglig innhold med andre firmaer og ikke bare HSP. 
    Hva vi tenker at bedriften må stille med. 
    Vår: 
    1.bedpres
    2. workshops
    3. annet arr

    Høst: 
    1. bedpres
    2. workshop/kurs 

    pris mellom 80-90k. Dette er basert på hva vi tilbyr. 
    Når skal betalingen være gjennomført? Betaler innen første bedriftpresentasjon hvert semester. En viss sum hvert halvår. 
    Dette er tauhetsbelagt. Ingen utenfor styret skal vite noe som helst egentlig. Andre firmaer skal ikke vå innsyn. Hvis ikke nettsiden er opp så må vi trekke fra en viss sum, typ 5-10k, helst 5k. Force majeure, gitt at det ikke er mulig å gjennomføre så må prisen reduseres. Hva en bedpress er må defineres/konkretiseres. 


# Speed-intervju bedpres
    Problemstilling: Skal vi tilatte speedintervju, hvor du får jobb direkte? 
    - Vanskelig å regulere, derfor enten speedintervju eller ikke. 
    - Skummelt å ha "regulerte speedintervju", fordi firmaer kan gjøre ansette, bare i to steg. 
    - Forslag om å ha 
    - 5 av 6 or for å ikke tilby speed-intervju. 

# Større kapasitet på bedriftpresentasjoner:
    - Større presentasjoner på bedriftpresentasjoner.
    - Større kapasitet kan føre til mindre eksklusivitet. 
    - Vil ikke øke kapasiteten. 
# Mere ansvar til bedkom
    - Kan bedkom få tilgang til påmeldingslister. Vedtak §1.3 - Taushetsplikt gir alle medlemmer av TD taushetsplikt, noe som gjør det mulig å dele påmeldingsliste m.t.p allergier/sensitiv informasjon. 

# TPT-ansvar 
    Stå i baren tar mye tid av kvelden. Hovedproblemet er noe som ikke skal stå unatended. Hvem skal stå i baren? 
    Ha en klar plass hvem som skal stå i baren, er gøy. Tar mye tid. Hvor mye gjennomgang er det? Det er ikke mye. Bør kunne bedømme om noen kan få ,mere drikke. Må den som står i baren være edru? Nei, handler heller om damage kontroll. Styre kan treffe mange punkter, få deligert og ha lengere intervaller hvor du har ansvar. 

# Chromecast i kjeller TV
    TD-promotering på TV'en i kjelleren. Chromecast slik at ting blir castet på tv, brukes til promo. De aller fleste vil bare skru av tv'en slik at man må følge det opp hver gang. At dette skjer. 

# Lager
    Venter på fakultetet. 
    Trenger kjøleskap. Finner et billig et
# TD-kalender
    Privat og public TD-kalender. 
    Tar det videre neste semester. 
    Annonsere en td-kalender nå eller neste semester. 
        - Kommer tilbake til offentlig eller privat.
        - Lager readme ang kalenderen slik at den kan brukes av alle.
        - Neste år
# Julebord 
    - Finne en erstatter eller refundere bilett? 
    - Er de refundable eller ikke
    - Bør være en hard deadline i fremtiden, slik at det blir ditt ansvar etter en viss dato. 
    - Bør ha en policy for refundering. 
    
# Annet
    - Sette datoer neste møte. 

# Neste møte: 15.november! 



