
# Referat møte 12.03.23 
### Tid: 16:16 
### Sted: A259

## Tilstede
[x]Hauk Storjord - [x]Aslak Vik Sørvik - [x]Sera Elstad - [x]Ole Tytlandsvik - [x]Keyvan Sadeghi - [x]Jørgen Bårli - [x]Marius Møller-Hansen - [x]Eindride Kjersheim - [x]Eline De Vito - Marie Stenhaug [x] - Kingkaew Enoksen[x]

## Agenda
* Status
* Gratulere med nye styre
* Dyp status Økonomi
* Hsp Møtet
* TD strikk
* FIF
* Hyttetur
* Avslutningsfest
* levi
* Neste møte
* Annet

## Status - Alle:
### Økonomi
Tas opp seinere - dyp status

### Arrangement 
Går bra, levi er good
Bestilt laken for dobbeltsenger

### Kommunikasjon
Bekk går treigt med påmelding pga påske
Spørsmål av bekk for videre aktivitet etter bedpress.

### Fag
Haskel Workshop var interessant.
Gjøre det igjen men pitche det lengre
Jonas blir utsatt
Kanskje arrangere workshop for å gjøre andre ting klart som terminalkurs

### Nettside
Workshop gikk bra. Mange pull requests!
En til dette semesteret

### Teknisk
Td servers ble hacket. forsøk på phishing og scams på andre discord brukere.
Prøver å få kontroll

## Gratulere med nye styre
God overgang må skje, ellers OK

Endride foreslår: One flag one beer for fadderuke

## Dyp status Økonomi - Marius
Veldig bra! Noen ting som ikke ført inn.
Merch litt over budsjett pga mva.
Vipps gebyr på xxxxkr, mer utgift enn forutsett (levi)
Noen få ting som mangler å føre inn
Blir mer penger for fadderuke ser det ut som.
Marius - Økonomisk så er vi utrolig sterk!

## Hsp Møtet - Hauk
Kontrakten går ut snart. Plan: ny avtale med Bekk. 
Etter den 22. dagen etter bedpress blir det frokostmøte
Må finne noe som ikke blir for mye bekk og ikke for lite heller
Ikke ha logoen på alt av arrangement, men heller noe som engasjerer studenter
Drive med noe IRL med Bekk. Øke støtte mtp inflasjon 5-7%
Marius - inflasjonsjustere bedpress priser? Flertallet vil øke prisen.

## TD strikk - Hauk
Mange interessegrupper som oppstår. BEKK hjelpe med dette?
Sette av penger for TD-strikk, Crashpads osv 
TD Fond? Trenger noe rammeverk for det
Betalt medlemsskap for å kontrollere interessegruppene - Marius 
Finne ut av seriøse medlemmer. Noe form for søknad for å løse dette. Vil unngå betaling.
Marius vil ha en komite. Marie vet kanskje om en mer effektiv økonomiløsning

## FIF - Hauk
Blir i grimstad. TD betaler for reise
Sera og Eline skal dra

## Hyttetur - Aslak
Har en hytte innad i styret. finne av en dato (før sommer)
GØY

## Avslutningsfest - Aslak/Marie
midten av mai. Tema midsommer. Konkurranser
finne Lokale for noe vi kan gjøre ute

## levi - Keyvan
Good!

## Neste møte 
09 april
lokasjon kommer.

## Annet
Driv quiz fett
Fadderuken må grubles litt på, få inn flere som vil styre litt.
Rørende tale fra Hauk

# Møte hevet 17:27