# Referat møte 28. september 2023
## Tid: 2023-09-28 16:16

## Tilstede
[x]Hauk Storjord - [x]Aslak Vik Sørvik - [x]Sera Elstad - [x]Ole Tytlandsvik - [x]Keyvan Sadeghi - [x]Ask Thomassen - [x]Jørgen Bårli - [x]Marius Møller-Hansen - [x]Eindride Kjersheim - [x]Eline De Vito

## Agenda
* Status
* Velkommen til de nye medlemmene
* FIF-møte på NTNU
* Bekk bedpres 02.nov
* Hauks tekdag-eventyr
* Godkjenne protokoll til brreg
* Kodekonkurranse
* Halloweenfest
* Julebord
* Levi
* Neste møte
* Annet

## Status

### Økonomi
Ny ansvarlig - Marius - kjapp intro.
Hauk tar status: mye må på plass med ny ansvarlig, vi må fikse tilgang til Marius til alle systemer.
Får trolig mindre støtte enn budsjettert fra NTSU. Vi skal forhåpentligvis ta minst mulig fra buffer.

### Arrangement
Se egen post.

### Kommunikasjon
Alt er landet av bedpres fronten.

### Nettside
Problemer med pakker som er deprecated i backend. Må skrives om.

### Teknisk
Angrep - brute force angrep på en server. kommet seg inn og brukt i bot net. Fått fikset det opp nå.

### Faglig
Ønsker å få til TD-talks. 
Ønske om Git kurs, se på å finne noen som kan holde dette.

## Velkommen til de nye medlemmene
Intro til møter i styret, hvordan gjør vi det.
Eline ny kommunikasjonsansvarlig, Eindride - faglig ansvarlig, Marius - økonomi.

## FIF-møte på NTNU
I Trondheim, arrangeres av Tilde. 
Konvensjon rundt stillingsutlysninger er hovedtema.

### Hvem skal dra
Hauk og Aslak drar.

### Dato
Vi sender våre ønsker.

## Bekk bedpres 02.nov
Kontaktet fra Bekk om våre ønsker rundt denne. 
Grunnleggende GitHub kurs her muligens? Kanskje noe før denne? Flere runder med GitHub eventuelt.
Evt Overleaf/LaTeX eller lignende, mer rettet mot tidligere studenter. 

## Hauks tekdag-eventyr
NT-fak skal arrangere karrieredag, samarbeid mellom adm og linjeforeninger.
Fakultetet har gjort en del for å sette klart et rammeverk for dette.

## Godkjenne protokoll til brreg
Keyvan og Ole skriver under.

## Kodekonkurranse
TD stiller med pizza og premie.
7. oktober. Holdes i kjelleren, eventuelt på bodegaen.

## Halloweenfest
Signert leie med Swingeriet og det meste er klart.
8. oktober fra klokken 21. Samarbeid med jeNTeFak.
50/50 splitt av leie med jeNTefak.
Budsjett skal settes opp før handel.
TPT på saken med ny batch.
Vi har lokale til klokken 14 dagen etter. Vi ser på om vi kan vaske selv for å slippe å betale for dette.
Premier for beste kostymer i noen kategorier. 
Vi må ha en spilleliste klar for fest i regi av TD.
Vi må sørge for at vi har noen som møter opp dagen etter. 

## Julebord
Handelshøyskolen vil ikke ha private arrangement med alkohol. 
Vi ser på Fløyahallen som alternativ. 
Aslak bistår i planlegging og budsjett sammen med Ask og Keyvan.
Vi trenger et skikkelig budsjett, vi må også se på hva egenandel vi må ta. 
Finne en aktivitet som passer og får blandet bord og årskull. 
18. november er arbeidsdato, evt helgen uken før. 

## Levi
Eller annen skitur/hyttetur.
30 plasser er det vi ønsker. 
Blir høyere egenandel enn i fjor da det var budsjettfeil i fjor. 
Ønskelig med mer samlet boplasser.

## Neste møte
18. oktober

## Annet

### Bli enig om felles kalender i styret
Jørgen finner ut om vi kan synkronisere Outlook og Google kalendar. 

### Cyberlandslaget
Jørgen blir kontaktperson

### Bytte navn på arrangementmail
Veldig langt navn nå, byttes til en kortere og enklere mail. 
