<h1> <center> Tromsøstudentenes Dataforening </center> </h1>

*Møte 11. august 2022 kl. 1700 @digitalt*

#### Referent: J. Thomassen


# Agenda
- Oppstart nytt semester
- Fadderuka status (Elias)
- Bedpres status (Hauk)
- Pris bedpres neste semester
- Hovedsamarbeidspartner(HSP)
- Utleie av utstyr
- Nettside
- Discord-bot for role-assignment (Marius)
- Sette mål for semesteret
- Teknisk mail
- Andre ting

## Oppstart nytt semester
Stand 15.aug 14:30. Vetle, Iris og Dorthe har mulighet til å stille. Må ordne QR-kode for discord-serveren. Marius ser på status i skapet når det kommer til kaffe, kjeks og slikt. 

Blitt spurt om å bli med på StudExpo. Vi tror at vi ikke vil nå nye medlemmer. Vi velger derfor ikke å stille.

Det er et infomøte for nye studenter 16. august. Fredrik tar med seg en ekstra på møtet for å presentere TD.

## Fadderuka status
Blir et arrangement på Lola. 120-140 stk. Må fikse påmelding. De vil ha nøyaktig antall.
Prøver å booke swingeriet for mindre arrangement. Også vært i kontakt med et annet firma. Usikkert hvor arrangmentet blir.
TSE kan være fallback. Kan være litt for stort.
Dorthe kan lage noen plakater.

Elias har kontroll på fadderuka.

## Bedpres status (Hauk)
Flere bedriftspresentasjoner er allerede planlagt.
Egde vil ha hackathon i uke 43 med mat og drikke. Kan sitte i kjelleren på IFI.
Smartdok vil ha uke 44.
Accenture vil komme. De er fleksible på tidspunkt.
Vi fortsetter å ta ansvar for å fylle opp bedriftspresentasjoner. Ønsker å gå mot flere bedpresser i uken.
Dorthe ser på hvordan vi kan presentere bedriftspresentasjoner gjennom plakater og slikt.

## Pris bedpres neste semester
Diskutert pris. Landet på en fastpris på 12.500 NOK per bedpress.

## Hovedsamarbeidspartner(HSP)
Bekk har vist interesse for å inngå samarbeidsavtale.
Vi burde komme med ideer på andre ting man kan gjøre på bedpresser. Både for Bekk og for DIPS.
Vi burde ha sprint på hovedsponsoravtale.

## Utleie av utstyr
Vurdert innkjøp av utstyr. Tenker mer på dette. Må sjekke status på lager før vi går for noen store innkjøp. Marius kontakter Hugo.

## Nettside
Nettsiden kan lanseres snart.

## Discord-bot for role-assignment (Marius)
Nora har satt opp en bot, men det er usikkert hvorvidt den vil fungere for formålet. Må dobbeltsjekkes.

## Sette mål for semesteret
Alle ser på mål for verv fram til neste møte. Kan da ha retro på slutten av semesteret.

# Teknisk mail
Se om det er mulighet for å fike at TD mail kommer i spam. Marius sjekker det ut.

## Andre ting
Vi må sikre god rekruttering av de nye.
Prøve å rekruttere til komiteer
Usikkerhet rundt TD-talks for dette semesteret. Prøv å se ut mot bedrifter med kule teknologier. 
Mistet litt tråden med IT-dagen til instituttet. Må undersøkes.
Sopra Steria. Vi ønsker ikke å dra på HHT-dagen.

# Neste møte
24.08.22 16:16
