# Møte med det nye styret 28.mars

## Onboarding for de nye styremedlemmene
Fredrik går kjapt gjennom diverse man trenger å vite for å være styremedlem.

## Status
 - Økonomi
 42k på bruks alt lånt fra buffer tilbake i buffer.

 - Arrangement
Levi. Kjøreturen godtgjøres med distanse kjørt ganger 3.5kr per kilometer. Hattefest hadde vært plass til flere. Ikke fått faktura fra fløyahallen.

 - Kommunikasjon
 NHN er neste bedpres. Dårlig oppmøte med 27 påmeldte. Bekk har pils og programmering etter påske.
 - Nettside
 Har vært gjort en del på nettsiden. Må skrives noe dokumentasjon.
 - Teknisk
 Ikke mye nytt.
 - TPT
 Bryggemaster Stian er på sak. Har nok fram til sommerfesten.

## FiF
- Hvem er med?

Finn Olav
Fredrik
Hauk
Aslak
Ask
Elias
Marius

- Hva skal gjøres?
Finn er ordstyrer. Agenda er satt. Må kjøpe inn diverse snacks.


## HSP avtale
- Tilbud gjennomgang
Fjerne klausul om eksklusivitet på discord.

Ikke spesifisert noen avtale om merch.

## Skatt
Kanskje vi må skatte. Ragnhild følger opp.

## Merch
- Gjennomføre første bestilling?
Finn følger opp. Må vente på et potensielt nytt design. 

## Innspill på flere arrangement
- Elias
Noen studenter ønsker flere arrangementer i regi av TD. Initativ for mindre arrangementer kan tas av de som vil utenfor styret.

## Møte med fadderuke komite
- Gjennomgang
Flere mulige arrangementer ble gått gjennom. F.eks. badstu på pust og diverse fester. TD-dag ble også nevnt. Må se hvordan det blir med HSP-eksklusivitet i fadderuka.

- Økonomi fadderuka
60-80k ble beregnet i et møte. Trykkeri tar ca. 15k for trykking av noe merch.

## TD-talks
- Promo
Microsoft holdt noe som nesten var en bedriftspresentasjon uten at dette var avtalt.
Marius følger opp med en mail.

## Møte med næringsforeningen
Møtet er satt til 25. april fra kl. 9-10. Noen fra styret blir å stille.


## Annet

Fredrik og Hauk stiller som underskrivere av protokoll.

Neste møte blir 18. april.
