<h1> <center> Tromsøstudentenes Dataforening </center> </h1>

*Møte 23. Mai 2022 kl 16:16 @A039*

#### Referent: J. Thomassen

# Agenda
- Legge planer for komiteer 
- Planlegge fadderuka
- Diskutere mulige bedrifter å kontakte for neste semester
- Gi tillgang til div kontoer for de nye styre medlemmene
- Dato styremiddag

# Komiteer
Starte tidlig med komiteer.
En i styret må være kontaktpunkt mellom styret og komiteen.
- Nettverkskomite viktig. Det ble diskutert at grupper på 5-6 vil være aktuelt. De som var interessert i å hjelpe til burde kontaktes. Nettverksansvarlig tar på seg ansvaret for dette.
- Forslag til komiteer: Julebordskomite. Arrangmentskomite. Sosial-komite. UiTHack-komite. CTF-komite. Vi burde fokusere på UiTHack/CTF.

## IoTD
Fortsette med IoTD hvis det er mulig. Litt dårlig oppmøte. Viktig at det fortsetter. Trenger kanskje noen engasjerte. Trenger noen til å ta over, da Bjørn går ut av styret. IoTD komite kan være en mulighet.

## Fadderuka
- Satt av 20k til fadderuka i fjor. 
- Samarbeide med andre linjeforeninger?
- Arrangere både små og store arrangementer. Med tanke på kostnad. Kanskje arrangere en fest for bare 1. klasse. Andre er åpen for alle?
- Kanskje prioritere førsteklasse på arrangementer. Helst kan alle få være med.
- Status nå økonomi (spør dorthe)
- En stor fest for alle. Må ha klart lokale. Eventuelt en fest for bare 2. klasse tidligere.
- Få tak i Marcel om han skal være superfadder. Han fikset noe i fjor.
- Søke om penger fra NT-SU.
- Må igjen være flink på innmelding i TD. Samme som i fjor. Må være enda bedre. Lite reach utover de som møter på skolen.
- Mangler vi de som ikke drikker?
- Stand i auditoriet når de nye kommer. Kanskje ha større tilstedeværelse i starten. 
- Presentasjon av TD.
- Brev. Mail osv.
- Må dra inn Nora som bodyguard igjen. Få alle inn i TD.
- Disc bot fra Nora.
- QR-kode til discord.

## Bedrifter
Mangler: dnb, vipps, accenture, sopra?, bouvet,
- Kanskje gi ut kalender hvor bedrifter kan ønske tidspunkt.
- Begrensninger. En i uka. Må begrense til X antall bedpress.
- Må gi ut fellesmail med info om hvordan vi ønsker bedpress arrangert.
- Kontakte bedrifter før sommeren. Fint å få spikret noe så tidlig som mulig.

## IT-dagen
- Noe ala Javazone med forskjellige presentasjoner og sånt.
- Noen må ta over for Ella angående IT-dagen.
- Antar at det blir ca. 6 bedrifter.
- Kan være mer aktuelt for NN bedrifter.
- Presentasjoner, stands, konkurranse, mellominnlegg, bazingaburger etterpå. Tenkt at de bedriftene som deltar dekker alle kostnader, og deler disse.
- Kan være aktuelt å fremme sommerjobber hos aktuelle bedrifter. Må markedsføre dette godt. Fjorårets 1. klassinger hadde lite oppmøte på bedpres.
- 2k i inngang for bedrifter er diskutert. Ikke besluttet.
- Tenker å legge det til midten av september.
- Mulig å sette en komite på dette.

7-8 bedpresser på høst

## Hovedsponsor
- Må kontakte aktuelle bedrifter og presentere kontrakt.
- Må kanskje ha nettsiden klar til eventuell hovedsponsor.

## Tilganger
- Purge rettigheter på discord
- Aktuelle gir tilgang til aktuelle google-kontoer.

## Sommerfest
- Iris og Elias tar over ansvar.
- Plakater hengt opp.
- Lokale er booket
- Trenger å rekruttere flere
- Spikre tema/opplegg


## Styremiddag
- Må stemme over datoer.

## Eventuelt
- Ella handler på jekta. kaffe, filament, blomst


### Neste møtet
Neste styremøte, som også blir med nytt styret: 23.05 klokken 16:16.

Tentativt 30. Juni. Midten av sommerferien.
