
# Referat møte 31.01.23 
### Tid: 16:16 
### Sted: A039

## Tilstede
[x]Hauk Storjord - [x]Aslak Vik Sørvik - [x]Sera Elstad - [x]Ole Tytlandsvik - [x]Keyvan Sadeghi - [x]Jørgen Bårli - [x]Marius Møller-Hansen - [x]Eindride Kjersheim - [x]Eline De Vito

## Agenda
* Status
* Sosialt med styret
* ATEA møtet
* Budsjett
* Levi
* Ikke informatikk-studenter i TD
* Kontoret
* Årsmøte
* Neste møte
* Annet

## Status - Alle:
### Økonomi
Bra, veldig bra, innenfor budsjett.

### Arrangement 
Musikkbingo snart, mulig neste uke.
Starten av mars/slutten av februar, mulig fest sammen med andre linjeforening(er).

### Kommunikasjon
Kongsberg kommer med 5-7 ansatte.

### Fag
Dato for Haskell workshop; 19. mars. 
Behov/ønske for noen Raspberry Pi's.

### Nettside
Det gåt no greit. Mer interesse rundt komité. 
Nettside workshop planlegges rundt 2. mars.

### Teknisk
ITA sagt ja til workshop. 

## Sosialt med styret
Satt av litt midler til noe sosialt for styret. 
10. feb?

### Hva ønsker vi å gjøre?
Escape room. 
Middag. 
Biljard. 
Andre forslag?

## ATEA møtet
Det blir bedpres uke 10. 
Fremtidig samarbeid. De ønsker mer enn kun en bedpres, det ønsker vi å få til.
Ser på fremtidige muligheter.

## Budsjett
Gjennomgang og ferdigstilling av poster.
Budsjett sendes til NT-SU for søknad for driftsstøtte

## Levi

### Egenandel?
Hvor lavt kan vi sette egenandelen. 
Settes til lavest forsvarlig nivå, men blir fortsatt høyere enn fjoråret (grunnet regnefeil i fjor).

### Ikke bare ski
Åpne opp for ikke bare ski? Vi tenker å muligens åpne for dette, gitt interesse for dette. 

### Plakat
Plakat kan nå rulles ut og markedsføre arrangementet.

## Ikke informatikk-studenter i TD
Vi har noen medlemmer som ikke studerer informatikk.
Vedtektene sier at vi kun er for studenter som studerer et studium ved institutt for informatikk.
Dette må dermed håndheves i retning av vedtektene.

## Kontoret
Funnet møbler, men trenger noen til å plukke de opp.
Ole og Eline fikser dette.

### TD Bytes
Aslak Bjordal får ekstra ansvar her, og får sette i gang med dette.

### Sponsor?
Aslak S kontakter mulig sponsor for databrus ol.

## Årsmøte
6. mars. 
Spre ordet slik at flest mulig stiller opp, og vil være med å bidra i TD. 
Lage posts om hvert verv, og skape interesse rundt dette. 

## Neste møte 
21. februar. 

## Annet
Felles ToDo på Google Drive(?) for styret. Mulighet annen plattform. 