


# Møte 18. oktober
## Status
- Økonomi
Ikke fått betalt fra en del av bedriftene. Ikke fått fra en del studenter til julebordet. Ikke fått fra noen bedrifter. Faktura er sendt ut.

- Arrangement
Fullt på halloweenfest. Forventer å måtte sende ut bekreftelse da det er fullt. Sitteplasser til 70 pluss noe sofa. 80 påmeldte. Har kanskje mulighet til 10 til medregnet frafall.

Fortsatt en en del plasser igjen på julebord.

Ikke begynt å planlegge hyttetur

- Bedriftskommunikasjon
Accenture er spikret. Komiteen fungerer greit. Sliter ennå med å få flere påmeldt til hackathon med Egde.

Sendt ut meldinger for neste semesteret. Flere bedrifter har vist interesse. Omtrent 7 bedrifter.

Kan få fakturaavtale med Tromsø Taxi.

- Studentkommunikasjon
Kan se på det å sende kalenderinvitasjoner med bekreftelsesmail til studenter.

- Nettside
"Stille rekruttering" på gang. Samlet en liten gjeng på 3 stykker. Åpner for bidrag neste semester.

- Teknisk
Ikke noe nytt

## Komite
- Oppdatering komiteer
Ikke noe aktivitet i arrangementskomitee siden sist.

Bedriftskomiteen fungerer fint. De er med på å arrangere.

- Goder. Hva kan vi gi ut til komite medlemmer?
Alle som har gjort noe innsats skal få like goder. (Arrangementskomite)
Gratis inngang på julebord er en gode. Ellers vil godene variere og må tas deles ut med skjønn fra styret.

## TD-på-tapp
Har laget en ny runde med alkoholdholdig drikke. Har fått flere medlemmer i TPT-komiteen.

## FIF-oppsummering
Erfaringsbank. Plattform der man kan dele erfaringer rundt bedriftspresentasjoner. Legges på is da det kan kaste bedrifter under bussen uten at de vet det selv.

Initativ for å følge opp bedrifter som ikke følger regler for å ansette til sommerjobb.

Andre linjeforeninger har et mye tettere samarbeid med sitt institutt/fakultet enn det vi har.

Neste møte er det TD som skal arrangere FIF-møte. Sannsynligvis i mai. Må fylle opp TPT-lagrene.

Speedintervju er ikke like utbredt i andre linjeforeninger. Tas opp som diskusjonspunkt til neste møte.

## Styre betaling julebord
- Skal vi betale for inngangi
Nei, det skal vi ikke.

## HSP
Sopra Steria har vist interesse for å inngå en samarbeidsavtale. Må konkretisere det som skal være i en hovedsponsoravtale.


## Spm om åpne dører, mat servering og øl slutt klokkeslett 
Åpne 1930, servere 2030-2130, og skjenkestopp på skjønn/bonger.


## Rydde i discorden
Teknisk tar seg av det.

## Annet
HNIKT har bedriftspresentasjon for helseteknologi. Det er kanskje noe vi må se videre på.

Inngang for de som ikke går informatikk på julebord. Kan gå, men de blir ikke prioritert. Mulig at de må betale mer for inngang.

Neste møte: 1. november