# Referat møte 13. september 2023
## Tid: 2023-09-13 16:16

## Tilstede
[x]Hauk Storjord - [x]Aslak Vik Sørvik - [x]Sera Elstad - [x]Ole Tytlandsvik - [x]Keyvan Sadeghi - []Ask Thomassen - [x]Jørgen Bårli

## Agenda
* Status
* Hauk er tilbake
* Neonfest-saken
* Ekstraordinært årsmøte
* Fagkom
* Halloweenfest
* Julebord
* Kodekonkurranse
* Neste møte
* Annet

## Status

### Økonomi
Status nettbank. 

### Arrangement
Egne poster. Purret på faktura fra Fløyahallen. Ingen nye rekruttert til komité. Keyvan legger ut melding på Discord for rekruttering. Forhåpentligvis musikkbingo før halloweenfest.
Jobbes med egen fest-liste. 

### Kommunikasjon
KSAT trenger mer info om de påmeldte. Møte i komité etter årsmøtet. Kun restaurant og taxi som mangler på bedpreser, resten er i boks.

### Nettside
Forsøk på rekruttering, flere kan være interessert. 

### Teknisk
Sette opp server for UiT Hack. 

## Hauk er tilbake
Ikke gått glipp av så mye. Merker at vi trenger flere i styret.

## Neonfest-saken
Saken er ferdig fra TD sin side. TD-styret har pratet med alle involverte. Og sanksjoner er delt ut til de som styret har vedtatt sanksjoner til.

## Ekstraordinært årsmøte
### Stemmeløsning
Slido

### Mat
Bestilles 16. sept. Må også handles inn brus. Keyvan fikser.

### Noe mer vi skal ta opp
Rekruttering.
Forklare hvorfor vi ønsker etiske vedtekter etter ønske.
Appell rundt bedpres kultur.
Vedtekter - kjapp gjennomgang. 
Hauk ordner en presentasjon om dette.

## Fagkom - faglig ansvarlig
Ansvarsområde: UiT Hack, Kodekonkurranse, TD Talks IoTD, osv. Alle faglige arrangement.
Andre kurs, Git ol. fagansvarlig må ikke holde alt selv, bare ansvarlig for at det gjennomføres.
Ny mail må settes opp om dette blir vedtatt.

## Halloweenfest
28. oktober tentativ dato.
Blir på Swingeriet. Collab med jeNTefak.
Slushmaskin, pynt under planlegging, TpT skal ordnes, premie for beste kostyme, fastsette nøkkelansvarlig ol før festen.
Sette opp eget budsjett for festen.
Få i gang polaroid-kameraet. 

## Julebord
Forespurt ved Handelshøyskolen sin kantine. 
Dato: 10/11 november eller 17/18 november. Lener mot 18. nov
NTSU tenker trolig 10. nov
Må settes opp eget budsjett. 
Vi må rekruttere hjelp! 
Må fikses vask.

## Kodekonkurranse
Vi er påmeldt som UiT. Jørgen fikser plass å være. Ser på muligheter for sponsor, hører med Bekk når behov er kartlagt. 
Trenger vi påmelding? Eller skal vi bare fronte dette? 
Vi trenger å samle mer info for å arrangere. 
Sjekke om IFI kan dekke mat, siden det er faglig. 

## Neste møte
28. september 16:30

## Annet

### Prikker på nettsiden
Du får prikker for for sein avmelding eller ikke møter opp. Fjerne prikker på de som ikke skal ha, gyldig fravær. Husk å føre fravær. 
