# Referat møte 07. november 2023
## Tid: 2023-11-07 16:16

## Tilstede
[x]Hauk Storjord - [x]Aslak Vik Sørvik - [x]Sera Elstad - [x]Ole Tytlandsvik - [x]Keyvan Sadeghi - []Ask Thomassen - [x]Jørgen Bårli - [x]Marius Møller-Hansen - [x]Eindride Kjersheim - [x]Eline De Vito

## Agenda
* Status
* Statusmøte med Bekk
* Styrepåmeldinger
* Møte med ITA og CSIRT
* Halloween recap/retro
* Julebord 
* Neste semester
* Neste møte
* Annet

## Status

### Økonomi
Ting går bra, ser ut som en liten pluss dette semesteret. 

### Arrangement
Halloween gikk bra. Regnskap for dette ikke helt ferdig enda. 

### Kommunikasjon
Planlegging av neste semesters bedpres startet. 

### Fagkom
Bestilt inn ting til IoTD. Sendt ut mail om TD-talks. Begynt planlegging av kurs. 

### Nettside
Mørstad med en stor PR <3
Snart kommer tracking av bruk på nettsiden. Kunne måle antall besøk på nettsiden uten å tracke hvem som har vært inne.

### Teknisk
Lite nytt.

## Statusmøte med Bekk
Representanter hadde møte med Bekk. Så litt på hvordan samarbeidet har fungert dette semesteret. 

### Planen videre
Trolig 3 besøk neste semester. 1 Tekdagen (om det blir), 2 eksamensavbrekk, 3 "vanlig" bedpres. 
Gira på å hjelpe med nettsiden, gitt engasjement fra studenter. 
Workshop med styret for å hjelpe med erfaringsoverføring når nytt styre blir valgt. 

## Styrepåmeldinger
Bedpres og andre arrangement - Styret kan ikke prioriteres etter bekreftelse er sendt ut. 
Ingen fra styret pushes opp på arrangement om de er for sein å melde seg på. 

## Møte med ITA og CSIRT
Hauk, Ole, Jørgen og Eindride skal på møte i morgen. Oppfølging på server-problemene vi har hatt. 
Retningslinje for nettilgang for studentforeninger skal gjennomgås. 

## Halloween recap/retro
Gjennomgang av regnskap fra Halloween festen opp mot budsjettet. 
Presisere bedre til neste gang hva en edruvakt sine oppgaver er på forhånd. 

## Julebord 

### Status
Budsjett er satt.
ca 105 påmeldt og betalte.
Innenfor budsjett så langt. 
Møte med arrkom i morgen, for å dele ut oppgaver. 

## Neste semester

### Hva vil vi få til?
- Få til lavterskel programmerings-events
- Nettside workshop? Lavterskel av noe slag
- Blir semestervis møter med instituttet

### Hva kan gjøres bedre?
- Lage reglement for serverbruk
- Planlegge fadderuke tidligere
- Se på mailer og rutiner for å sende ut disse rundt bedriftspresentasjon
- Prøver å få plass litt andre bedrifter til presentasjoner enn de "typiske"

## Neste møte
Ingen flere møter før jul. Settes senere.

## Annet
Ingenting annet
