# Referat m칮te

# Tid: 2023-02-22 16:16

## Tilstede

游눜 [ ] Elias
游눜 [ ] Vetle
游눜 [ ] Iris
游눜 [ ] Fredrik
游눜 [ ] Joachim
游눜 [ ] Finn-Olav
游눜 [ ] Marius
游눜 [ ] Hauk
游눜 [ ] Dorthe

# Status

## 칒konomi

10k brukskonto, 80k buffer. Snart f친r vi inn penger, brems p친 alle ikke-planlagte utgifter. Alle m친 huske 친 legge til utgifter i regnskapet.

## Arrangement

kj칮pt inn keg.. og soundbox

Har snakket med fl칮yahallen. Linjeforeningsfest med psykologi flyttet fra 25. til 10.mars. Venter p친 svar fra fl칮yahallen. Promotering b칮r skje snarest: plakat(kommunikasjon ordner). Maks 50stk fra informatikk. Temafest.

## Kommunikasjon

Egde er good. Labyrinten med Bekk er good, mangler innkj칮p av 칮l. M칮te med PST i morgen. Ble kontaktet av Sopra Steria ang친ende stillingsannonse, blir muligens f칮rste utlysning p친 nettsiden. Vi blir enig om at stillingsutlysninger er noe vi starter med fra nettsiden, stillingsutlysniger-kanalen p친 IFI-serveren slettes. Hadde m칮te med bedkom i g친r, flere i komiteen er ivrige p친 친 starte fadderukekomite.

## Nettside

Hadde m칮te i g친r med nettside komiteen, laget backlog. Blir en sprint i mars(Fredrik tar initiativ). Redirect fra gammel nettside til ny nettside er fikset.

## Teknisk

TPT: neste batch blir til fest 10.mars. 칒l m친 settes i dag!

FiF: Booket rom til FiF-m칮te p친 konferanserommet p친 ILP. Ikke mange har bekreftet at de kommer. Skal pr칮ve 친 f친 booket Bodega for vors. Kan noen hjelpe Finn 친 fikse mat?

# 칒vrige saker

## Interessegrupper

Er dette 칮nskelig? Skal vi ta dette opp p친 친rsm칮te?

En gruppe som ikke n칮dvendighvis dekker TDs ansvarsomr친der. Dette vil v칝re en gruppe som kan startes av noen utenfor styret der de kan f친 ta i bruk TDs ressurser. Interessegrupper m친 godkjennes av styret f칮r de startes.

Dette setmmes over. Vedtar start av intersessegrupper.

## Div

Nettside: p친melding p친 bedriftsarrangement gjennom nettsiden b칮r v칝re mer tydelig p친 om folk kommer p친 venteliste eller ikke.

Bedpres: lynintervju.

### Samarbeid av andre enn HSP: 칮nsker vi at andre bedrifter skal kunne betale en pris for 친 "sponse" et arrangement? F.eks. Dualog spurte om 친 danne et samarbeid med TD for UiT-Hack. Skal dette v칝re mulig? Is친fall, hvilken sum skal dete v칝re p친? Kommer tilbake til dette et annet m칮te.

### UiT-Hack

M친 finne ny ansvarlig for UiT-Hack. Elias foresl친r rebranding: TD-Hack, g친 bort ifra UiT-Hack. Han foresl친r ogs친 친 ha en ansvarlig for UiT-Hack innad i styret. Lander p친 at teknisk er ansvarlig for 친 tilstrebe at en UiT-Hack komite dannes, det st친r ikke skrevet i stein, men UiT-hack er noe som er sterkt 칮nskerlig at fortsetter.

### 칀rsm칮te 7.mars

Ta opp endringer av vedtekter p친 친rsm칮tet:

- skal vi si noe om stillingsannonser i vedtektene
- kutte ned til en teknisk
- to kommunikasjonsansvarlige til neste 친r

Det diskuteres om vi skal endre vedtekstteksten til nestleder eller om vi skal sette sammen nestleder og 칮konomiansvarlig vervene. Det blir en nestleder og en 칮konomiansvarlig og vedtektteksten endres ikke.

### Neste m칮te

칀rsm칮te 7.mars.
