# Oppstartsmøte 11. januar
## Status
- Økonomi
88.000 på brukskonto og 80k på bufferkonto.

- Nettside
Vært jobbet med nettsiden i ferien.

- Teknisk
Fikset UiTHack domene. Ryddet på server.

- HSP
Møte med Bekk førstkommende fredag kl 13.

## UiT Hack
Tentativt 11. februar. Må få reklamert for det.

## FiF
Vi må holde møtet i år. Har vært lovet bort drikke. Burde fikse møtelokalet og en kantine. Muligens finne tak i en bodega. Finn er koordinator. Mat og snacks må ordnes.

## Budsjett møte
Eget møte for budsjettering


## Nettside lansering
Tentativ dato for lansering er 20. Januar. Burde få gjort noe brukertesting.

## Planlegge neste år
- Hva skal gjennomføres?

Ragnhild tar kaffe og kos. Siste fredagen i måneden.

Tilbakemeldinger: Semesterkickoff, fest med andre linjeforeninger, sommeravslutningsfest, filmkveld, skitur...

Satser på kickoff, avslutning, skitur, og kanskje en fest midt i semester.

Kan være aktuelt å sette medlemmer av komite til å styre mindre arrangementer.

Burde se om fotball kan holdes som et kontinuerlig arrangement ved å f.eks. dele ansvar.

Marius tar ansvar for TD-talks. Dorthe tar ansvar for fotball.

## Komite plan
Grei størrelse på arrangementkomiteen. Hjalp til med julebord blant annet.

TPT-komiteen er relativt liten. Usikkerhet rundt om det kommer til å holdes i live. Må få noen til å holde i det.

## Innkjøp av utstyr
Mer utstyr til TPT.

Noen må ta ansvar for TD-merch hvis det skal bli en ting.

Kanskje en ny høyttaler.

## Lager
- `C126` skal i teorien kunne brukes av oss
Må ta en felles dugnad hvor vi flytter alt utstyret på lageret. Lageret er bare åpent til 1600.

## Annet
Må planlegge et tidlig årsmøte. Tentativt midten av mars.

Neste møte onsdag 18. januar