# Referat møte 18. oktober 2023
## Tid: 2023-10-18 16:16

## Tilstede
[x]Hauk Storjord - [x]Aslak Vik Sørvik - [x]Sera Elstad - [x]Ole Tytlandsvik - [x]Keyvan Sadeghi - [x]Ask Thomassen - [x]Jørgen Bårli - [x]Marius Møller-Hansen - []Eindride Kjersheim - [x]Eline De Vito

## Agenda
* Status
* FIF-møte på NTNU
* TD's nett og servere
* TD + ifi = sant <3
* Hjelpe Mo i Rana og Bodø
* Fagdag-tanker
* Neste møte
* Annet

## Status

### Økonomi
Ting går som planlagt. 2 faktura forfaller i dag, følges opp i morgen om ikke betalt ila dagen.
MVA fører nå alt av utlegg.

### Arrangement
Budsjett ser bra ut, innenfor.
Halloween festen er full. 
Julebord blir 17. november, følges opp på fredag med eget møte.

### Kommunikasjon
All good. Bekk kontaktet for datoer neste år. Begynner planlegging av bedpres for neste semester snart. 

### Faglig
Fått opp Git-repo, planlegging begynt mot kurs ol. 
UiT-hack dato ikke satt, men blir trolig i februar. 

### Nettside
Går sin gang, ikke mye nytt.
Ønske om å få til en lavterskel helg med programmering og mat/drikke.

### Teknisk
Eget punkt.

## FIF-møte på NTNU
Hauk og Aslak drar 11. november til Trondheim.

### Ønsker fra styret?
Send melding til de som reiser.

## TD's nett og servere

### Angrep
Fått 2 mailer om uønsket aktivitet på våre servere.
Et vellykket brute force angrep. Kommet seg inn på en server.

### Rapport
Vi har rapportert videre til CSIRT. Ingen sensitiv info på avveie.
Vi har blitt tilsendt sårbarhetsrapport fra ITA. 

### Ny protokoll
Vi må stille flere og strengere krav for utlån av servere til studenter.

### Møte med ITA og CSIRT på UiT
Ønske om møte fra ITA og CSIRT rundt servervirksomhet.
Kommer med nye retningslinjer for servervirksomhet.

## TD + ifi = sant <3

### Samarbeid
Fakultetet og vi ønsker mer samarbeid på faglige arrangement.
Lav terskel for å kontakte de med forslag.

### Koordineringsmøte
Blir trolig møter med interesserte professorer, folk fra ifi, og de relevante i TD for å koordinere samarbeid og arrangement.

## Hjelpe Mo i Rana og Bodø
Ønske fra ifi om at vi kan hjelpe til på andre campuser. De er ikke store nok pdd til å ha egne linjeforeninger.

### Kontaktperson
I Bodø og Mo i Rana som kommuniserer med oss i TD for støtte og hjelp med arrangement.

### Reise ned
Ifi ønsker å sende noen av oss ned for å hjelpe de å komme i gang. 

## Fagdag-tanker
Planlegging av relevante kurs og temaer. Trolig mot nyåret kommer det flere faglige arrangement. 
Få med flere og rekruttere inn flere enn de som allerede er aktive. 
Tanker og ideer fra styret og andre:
Terminalkurs,
git-kurs kommer,
CV og søknadsprosess-kurs,
LaTeX,
Docker,
HTML/CSS,
Scripting,

## Neste møte
7. november 16:16

## Annet

### Fra Bekk 
Ønsker hjelp fra oss til å stille med folk til Git kurset slik at vi kan ha flere som kan delta.
Ønsker også et møte med oss i styret 3. november rundt lunsjtider.

### Budsjett
#### Halloween
Ligger an til å holde oss under budsjett. 
Usikkert rundt vask/rydding dagen etter.

#### Julebord
Blir eget møte nå på fredag for å gå gjennom dette med arrkom og nestleder.

### Eget lager!
Lager innom møterommet til vår disposisjon.
Få flyttet alt fra gammelt laget til det nye.

### Bruk av møterommet
Passe på at ikke møterommet brukes utenfor møtetid.

